Config:
  hfst:
    Gen: ../../../src/generator-gt-norm.hfst
    Morph: ../../../src/analyser-gt-norm.hfst
  xerox:
    Gen: ../../../src/generator-gt-norm.xfst
    Morph: ../../../src/analyser-gt-norm.xfst
    App: lookup

Tests:



# todo:
# Proofread the gold standard (below)
# Then: run analyser, then correct.


  Verb - `nälgümä: # Verb (68) `nälgümä 'eng /est /fin' - full paradigm
     nälgümä+V+Inf/mA: nälgümä
     nälgümä+V+Inf: nälgüdäq
     nälgümä+V+Act+Ind+Prs+Sg1: nälgü
     nälgümä+V+Act+Ind+Prs+Sg2: nälgüt
     nälgümä+V+Act+Ind+Prs+Sg3: nälgüs
     nälgümä+V+Act+Ind+Prs+Pl1: nälgümiq
     nälgümä+V+Act+Ind+Prs+Pl2: nälgütiq
     nälgümä+V+Act+Ind+Prs+Pl3: nälgüseq
     nälgümä+V+Act+Ind+Prs+Neg: nälgü-üiq
     nälgümä+V+Act+Ind+ConNegI: nälgüq
     nälgümä+V+Act+Ind+ConNegII: nälgü
#     nälgümä+V+Pss+Ind+Prs+Sg1:
#     nälgümä+V+Pss+Ind+Prs+Sg2:
     nälgümä+V+Pss+Ind+Prs+Sg3: nälgütäs
#     nälgümä+V+Pss+Ind+Prs+Pl1:
#     nälgümä+V+Pss+Ind+Prs+Pl2:
#     nälgümä+V+Pss+Ind+Prs+Pl3:
     nälgümä+V+Pss+Ind+Prs+Neg: nälgütä-äiq
     nälgümä+V+Pss+Ind+ConNegI: nälgütäq
     nälgümä+V+Pss+Ind+ConNegII: nälgütä

     nälgümä+V+Act+Ind+Prt+Sg1: nälgü
     nälgümä+V+Act+Ind+Prt+Sg2: nälgüt
     nälgümä+V+Act+Ind+Prt+Sg3: nälgü
     nälgümä+V+Act+Ind+Prt+Pl1: nälgümiq
     nälgümä+V+Act+Ind+Prt+Pl2: nälgütiq
     nälgümä+V+Act+Ind+Prt+Pl3: [nälgüq, nälgüväq]
     nälgümä+V+Act+Ind+Prt+Neg: nälgü-üs

#     nälgümä+V+Pss+Ind+Prt+Sg1:
#     nälgümä+V+Pss+Ind+Prt+Sg2:
     nälgümä+V+Pss+Ind+Prt+Sg3: nälgüti
#     nälgümä+V+Pss+Ind+Prt+Pl1:
#     nälgümä+V+Pss+Ind+Prt+Pl2:
#     nälgümä+V+Pss+Ind+Prt+Pl3:
     nälgümä+V+Pss+Ind+Prt+Neg: nälgütä-äs


     nälgümä+V+Act+PrsPrc+Sg+Nom: nälgüv
     nälgümä+V+Act+PrsPrc+Sg+Gen: nälgüvä
     nälgümä+V+Act+PrsPrc+Sg+Par: nälgüvät
     nälgümä+V+Act+PrsPrc+Sg+Ill: nälgüvähe
     nälgümä+V+Act+PrsPrc+Pl+Nom: nälgüväq
     nälgümä+V+Act+PrsPrc+Pl+Gen: nälgüvide
     nälgümä+V+Act+PrsPrc+Pl+Par: nälgüvit
     nälgümä+V+Act+PrsPrc+Pl+Ill: nälgüvihe

     nälgümä+V+Pss+PrsPrc+Sg+Nom: nälgütäv
     nälgümä+V+Pss+PrsPrc+Sg+Gen: nälgütävä
     nälgümä+V+Pss+PrsPrc+Sg+Par: nälgütävät
     nälgümä+V+Pss+PrsPrc+Sg+Ill: nälgütävähe
     nälgümä+V+Pss+PrsPrc+Pl+Nom: nälgütäväq
     nälgümä+V+Pss+PrsPrc+Pl+Gen: nälgütävide
     nälgümä+V+Pss+PrsPrc+Pl+Par: nälgütävit
     nälgümä+V+Pss+PrsPrc+Pl+Ill: nälgütävihe

     nälgümä+V+Act+PrfPrc+Sg+Nom: nälgünüq
     nälgümä+V+Act+PrfPrc+Sg+Gen: nälgünü
     nälgümä+V+Act+PrfPrc+Sg+Par: nälgünüt
     nälgümä+V+Act+PrfPrc+Sg+Ill: nälgünühe
     nälgümä+V+Act+PrfPrc+Pl+Nom: nälgünüq
     nälgümä+V+Act+PrfPrc+Pl+Gen: nälgünüide
     nälgümä+V+Act+PrfPrc+Pl+Par: nälgünüid
     nälgümä+V+Act+PrfPrc+Pl+Ill: nälgünüihe

     nälgümä+V+Pss+PrfPrc+Sg+Nom: [nälgüt, nälgütü]
     nälgümä+V+Pss+PrfPrc+Sg+Gen: nälgüdü
     nälgümä+V+Pss+PrfPrc+Sg+Par: nälgütüt
     nälgümä+V+Pss+PrfPrc+Sg+Ill: nälgütühe
     nälgümä+V+Pss+PrfPrc+Pl+Nom: nälgüdüq
     nälgümä+V+Pss+PrfPrc+Pl+Gen: nälgütüide
     nälgümä+V+Pss+PrfPrc+Pl+Par: nälgütüid
     nälgümä+V+Pss+PrfPrc+Pl+Ill: nälgütüihe
